【裁判字號】    95,重訴,94
【裁判日期】    951229
【裁判案由】    毒品危害防制條例
【裁判全文】
臺灣高雄地方法院刑事判決              95年度重訴字第94號
公  訴  人  臺灣高雄地方法院檢察署檢察官
被      告  丙○○
選任辯護人  林樹根律師
            邱麗妃律師
            莊雯琇律師
上列被告因毒品危害防制條例等案件，經檢察官提起公訴（95年
度偵字第19063 、22785 號），本院判決如下：
    主  文
丙○○共同運輸第二級毒品，處有期徒刑玖年陸月，扣案之第二
級毒品甲基安非他命拾壹包（合計淨重柒仟玖佰肆拾玖點肆參公
克，純質淨重陸仟玖佰參拾壹點玖零公克，空包裝總重貳佰伍拾
柒點陸參公克），均沒收銷燬之；扣案之水藍色背包、黑色行李
袋、藍色格子帆布袋各壹只、濕紙巾貳盒、衛生棉及紙尿片各壹
包、Dior紙盒壹個、G －PLUS廠牌手機壹具（含門號0000000000
號SIM 卡壹張），均沒收之；未扣案之因共同運輸毒品所得財物
新台幣貳拾萬元，沒收之，如全部或一部不能沒收時，以其財產
抵償之；又共同中華民國船舶船長，違反未經主管機關許可，得
航行至大陸地區規定，處有期徒刑肆月。應執行有期徒刑玖年捌
月，扣案之第二級毒品甲基安非他命拾壹包（合計淨重柒仟玖佰
肆拾玖點肆參公克，純質淨重陸仟玖佰參拾壹點玖零公克，空包
裝總重貳佰伍拾柒點陸參公克），均沒收銷燬之；扣案之水藍色
背包、黑色行李袋、藍色格子帆布袋各壹只、濕紙巾貳盒、衛生
棉及紙尿片各壹包、Dior紙盒壹個、G －PLUS廠牌手機壹具（含
門號0000000000號SIM 卡壹張），均沒收之；未扣案因共同運輸
毒品所得財物新台幣貳拾萬元，沒收之，如全部或一部不能沒收
時，以其財產抵償之。
    事  實
一、丙○○為中華民國船舶「漁滿忠號」船長，其明知甲基安非
    他命係毒品危害防制條例第2 條第2 項第2 款之第二級毒品
    ，且係行政院公告管制進出口之物品，不得非法運輸或私運
    進口。竟於民國95年6 月間某日，為籌措修理漁船之費用，
    在高雄市旗津地區某處，受一名姓名、年籍不詳，綽號「黑
    龍」之成年男子委託，應允以新台幣（下同）60萬元代價，
    利用其駕駛「漁滿忠號」漁船出海作業期間，前往大陸地區
    為「黑龍」向某大陸漁船接運第二級毒品甲基安非他命入境
    。嗣其於出海前2 、3 天即95年6 月底某日，收受綽號「黑
    龍」之人預付之部分運輸毒品代價20萬元及所交付1 紙記載
    接運地點之經、緯度為東經114 度51分、北緯22度31分，即
    距我國公布第一批領海基點花嶼2 （T11） 至貓嶼（T1 2
    ）段基線約251.91浬，屬中共公布之領海基線向陸一側之內
    水水域、對方接駁毒品者為姓名、年籍均不詳，綽號「榮仔
    」之成年男子及其電話之紙條後，即與該綽號「黑龍」、「
    榮仔」之人基於共同自大陸地區運輸第二級毒品甲基安非他
    命入境、私運管制物品第二級毒品甲基安非他命進口及未經
    許可直航大陸地區之犯意聯絡，於95年7 月3 日中午某時許
    ，由丙○○駕駛不知情之船主甲○○所有之旗后漁港籍「漁
    滿忠號」漁船以近海捕漁之名義自高雄紅毛港報關出海，並
    僱用不知情之漁工夏德勝、陳榮柄、邱能得、張春雄、陳仁
    忠5 人（均為檢察官為不起訴之處分確定）隨船作業，而先
    於海上捕撈漁獲數日後，即於同年月16日航行至綽號「黑龍
    」指示之上開東經114 度51分、北緯22度31分，屬中共公布
    之領海基線向陸一側之內水水域準備接運毒品，惟因當日天
    候不佳，經丙○○與大陸方面接駁毒品綽號「榮仔」之成年
    男子取得聯繫後，綽號「榮仔」之人聲稱無法至上開指定地
    點交付毒品，丙○○即於95年7 月16日晚間6 時10分許在船
    上撥打「黑龍」之0000000000行動電話門號告知上情，再經
    「黑龍」聯絡確認接運地點後，丙○○於同日晚間6 時20分
    許接獲「黑龍」來電通知改駛往前揭經、緯度附近之無人小
    島海域接運毒品，而於同日晚間8 時至8 時30分間某時許駛
    至該新接運地點後，即自某不詳大陸小艇接駁由綽號「榮仔
    」之成年男子丟包之將第二級毒品甲基安非他命以夾鏈袋分
    裝成11包，分別放入1 只內襯有濕紙巾、Dior紙盒、衛生棉
    及紙尿片為掩飾之水藍色背包及1 只藍色格子之帆布袋，共
    2 袋，並於「漁滿忠號」漁船駛至公海，將藍色格子之帆布
    袋塞入其所有之黑色行李袋內後，與另只裝有甲基安非他命
    之水藍色背包藏放至其船後方甲板上之桶子內。嗣於同年月
    18日22時20分許，丙○○運輸、私運前開第二級毒品甲基安
    非他命毒品入境至高雄港中和安檢所進港時，為臺灣高雄地
    方法院檢察署檢察官指揮法務部調查局高雄縣調查站及行政
    院海岸巡防署依法逕行搜索「漁滿忠號」漁船，而在該船駕
    駛艙後面甲板上查獲上揭第二級毒品甲基安非他命共11 包
    （合計淨重7949.43 公克，純質淨重6931. 90公克，空包裝
    總重257.63公克），並扣得裝運上開毒品用之水藍色背包、
    黑色行李袋、藍色格子帆布袋各1 只、偽裝及防毒品包裝袋
    受壓破損用之濕紙巾2 盒、衛生棉（10片裝）及紙尿片（42
    片裝）各1 包、Dior紙盒1 個、丙○○所有供運輸毒品聯絡
    用之G －PLUS廠牌手機1 具（內插門號0000000000號SIM 卡
    使用）、黑色手機套1 只，及「漁滿忠號」漁船1 艘。
二、案經法務部調查局高雄縣調查站報請臺灣高雄地方法院檢察
    署檢察官指揮偵查起訴。
    理  由
壹、程序方面：
一、按被告以外之人於審判外之言詞或書面陳述，除法律有規定
    者外，不得作為證據；再被告以外之人於審判外向法官所為
    之陳述，得為證據；又被告以外之人於偵查中向檢察官所為
    之陳述，除顯有不可信之情況者外，得為證據；另被告以外
    之人於檢察事務官、司法警察官或司法警察調查中所為之陳
    述，與審判中不符時，其先前之陳述具有較可信之特別情況
    ，且為證明犯罪事實存否所必要者，得為證據；再下列文書
    ，亦得為證據：1 除顯有不可信之情況外，公務員職務上製
    作之紀錄文書、證明文書。2 除顯有不可信之情況外，從事
    業務之人於業務上或通常業務過程所須製作之紀錄文書、證
    明文書。3 除前2 款之情形外，其他於可信之特別情況下所
    製作之文書，亦得為證據；又被告以外之人於審判外之陳述
    ，雖不符刑事訴訟法第159 條之1 至第159 條之4 之規定，
    而經當事人於審判程序同意作為證據，法院審酌該言詞陳述
    或書面陳述作成時之情況，認為適當者，亦得為證據；另當
    事人、代理人或辯護人於法院調查證據時，知有第159 條第
    1 項不得為證據之情形，而未於言詞辯論終結前聲明異議者
    ，視為有前項之同意，刑事訴訟法第159 條第1 項、第159
    條之1 第1 項、第2 項、第159 條之2 、第159 條之4、 第
    159 條之5 第1 項、第2 項分別定有明文。查：
（一）卷附門號0000000000、0000000000號行動電話監聽內容譯
      文，經臺灣高雄地方法院檢察署依法核發通訊監察書實施
      監聽，有該通訊監察書4 紙在卷可稽（見95年度偵字第19
      063 號卷第73-76 頁，下稱偵一卷），且該監察內容為機
      械式之電磁記錄，監聽內容譯文並提示予被告、辯護人及
      檢察官有辨明之機會，復無任何證據可認取得上開監聽內
      容有違法或不當之處，應認上開行動電話監聽內容均具證
      據能力。
（二）查法務部調查局95年8 月18日調科壹字第09522213120 號
      鑑定通知書1 份（偵一卷第59頁），係本件查獲機關法務
      部調查局高雄縣調查站於查扣上揭第二級毒品甲基安非他
      命後，經送法務部調查局鑑定；台灣檢驗科技股份有限公
      司95年8 月1 日濫用藥物尿液檢驗報告6 紙（偵一卷第
      60-65 頁），係本件被告及同船不知情之船員於查獲後，
      經高雄縣政府警察局刑警大隊採集其等尿液經送台灣檢驗
      科技股份有限公司檢驗後，所分別製作之鑑定書及檢驗報
      告，固非屬刑事訴訟法第20 8條所稱法院或檢察官囑託所
      為之鑑定，惟查無符合同法第159 條之1至 之4 等前4 條
      之情形，又經當事人於審判程序同意作為證據，本院審酌
      上開鑑定書及檢驗報告，分別係法務部調查局之專業鑑定
      單位及行政院衛生署認可之濫用藥物尿液檢驗機構所作成
      ，且已詳述鑑定之經過及結果，亦無人情施壓或干擾，認
      為以之作為本案之證據亦屬適當，認該檢驗報告自具有證
      據能力。
（三）法務部調查局高雄縣調查站搜索、扣押筆錄暨扣押物品目
      錄各1 紙（見95年度逕搜字第12號卷第10-14 頁，下稱偵
      二卷）、門號0000000000通聯調閱查詢單（偵一卷第51頁
      ）、法眼系統查詢單（偵一卷第52頁）、中華民國普通護
      照申請書2 紙（偵一卷第53-54 頁）、「漁滿忠號」漁船
      船籍資料表（警二卷第50頁）、高雄市政府海洋局漁業執
      照（院卷第70頁）、內政部95年11月13日台內地字第0950
      177736號函文（院卷第43頁）、中華電信行動電話門號00
      00000000號資料查詢單（院卷第87頁）、和信電訊股份有
      限公司行動電話門號0000000000號資料查詢單（院卷第87
      、89、92-94 頁）、南部地局巡防局第五海岸巡防總隊95
      年12月13日南五總字第0950015968號函暨所附「漁滿忠號
      」漁船出（進）港申請、船長、船員資料（院卷第106-11
      0 頁）、中華電信股份有限公司臺灣南區電信分公司高雄
      營運處95年7 月14日高森服字第95 39600275 號函（院卷
      第115 頁），雖均為被告以外之人於審判外之陳述，屬於
      傳聞證據，惟因被告及辯護人於本院審判程序同意採為證
      據，本院復審酌上開文書之形式及取得之過程並無瑕疵、
      與待證事實具有關連性等情況，認為適當，應認依刑事訴
      訟法第159 條之5 第2 項之規定，得為證據，而有證據能
      力。
二、再按，傳聞法則乃對於被告以外之人於審判外之言詞或書面
    陳述，亦即針對被告以外之人於審判外以言詞或書面所為之
    供述證據所為之規範。卷附扣案第二級毒品甲基安非他命照
    片1 張（偵一卷第22頁），乃以科學、機械之方式，對於當
    時狀況所為忠實且正確之記錄，性質上並非供述證據。
貳、實體方面：
一、上開事實，業據被告於偵查中及本院審理時坦承不諱，且有
    法務部調查局高雄縣調查站搜索、扣押筆錄暨扣押物品目錄
    表各1 紙（偵二卷第10-14 頁）、門號0000000000、000000
    0000通訊監察譯文各1 份（警二卷第24-41 頁）、臺灣高雄
    地方法院檢察署通訊監察書4 份（見偵一卷第73-76 頁）、
    監聽錄音光碟2 片（偵一卷光碟片/ 錄音帶存放袋）、門號
    0000000000通聯調閱查詢單（偵一卷第51頁）、「漁滿忠號
    」漁船船籍資料表（警二卷第50頁）、高雄市政府海洋局漁
    業執照（院卷第70頁）及內政部95年11月13日台內地字第09
    50177736號函文（院卷第43頁）、中華電信行動電話門號00
    00000000號資料查詢單（院卷第87頁）、和信電訊股份有限
    公司行動電話門號0000000000號資料查詢單（院卷第87、89
    、92-94 頁）、南部地局巡防局第五海岸巡防總隊95年12月
    13日南五總字第0950015968號函暨所附「漁滿忠號」漁船出
    （進）港申請、船長、船員資料（院卷第106-110 頁）、各
    1 紙存卷可稽。而本件扣案之結晶11包（合計淨重7949.43
    公克，純質淨重6931.90 公克，空包裝總重257. 63 公克）
    ，經送法務部調查局鑑定結果，均含有第二級毒品甲基安非
    他命成分，亦有該局95年8 月18日調科壹字第09522213120
    號鑑定通知書1 紙附卷可稽，堪認其運輸之毒品確為甲基安
    非他命。此外，復有卷附之上開毒品照片1 張及扣案之裝運
    上開毒品用之水藍色背包、黑色行李袋、藍色格子帆布袋各
    1 只、偽裝用之濕紙巾2 盒、衛生棉（10片裝）及紙尿片（
    42片裝）各1 包、Dior紙盒1 個、G －PLUS廠牌手機1 具（
    內插門號0000000000號SIM 卡使用）、黑色手機套1 只，及
    「漁滿忠號」漁船1 艘可資佐證，足認被告之自白與事實相
    符，洵堪採為論罪科刑之依據。又本件運輸毒品案之緝獲，
    乃由臺灣高雄地方法院檢察署於95年6 月8 日起，依法對「
    郭仔等販、製毒集團」持續實施通訊監察所發覺，有上開門
    號0000000000、0000000000通訊監察譯文各1 份、臺灣高雄
    地方法院檢察署通訊監察書4 份、監聽錄音光碟2 片等件可
    據，是被告與共犯「黑龍」、「榮仔」間以電話相互聯繫運
    輸毒品事宜並進而接運毒品返台之犯行活動，係在被告駕船
    返台入港而遭查獲前即已為偵查機關所知悉，故被告要無自
    首其運輸毒品等犯行之餘地，是辯護人聲請傳喚當時查獲之
    警調人員到庭證明被告主動引導其等將藏放之第二級毒品甲
    基安非他命毒品取出，而符合自首要件，自無調查之必要，
    此業經本院合議庭於95年11月21日審判期日當庭駁回其聲請
    （院卷第51-52 頁），附此敘明。綜上，本件事證明確，被
    告未經許可，駕船航行至大陸地區運輸第二級毒品甲基安非
    他命及自大陸地區私管制物品第二級毒品甲基安非他命進口
    至台灣地區之犯行，堪以認定，應依法論科。
二、所犯罪名及科刑理由：
（一）查被告為中華民國船舶「漁滿忠號」船長，且甲基安非他
      命係屬毒品危害防制條例第2 條第2 項第2 款所稱之第二
      級毒品，亦屬行政院依懲治走私條例第2 條第4 項所公告
      「管制物品及其數額」甲項之 (四)所 列管制進出口物品
      ，不限其數額，均不得私運進出口。又被告係自大陸地區
      沿海某港口附近海域取得扣案之第二級毒品甲基安非他命
      私運返台，並未經由香港、澳門地區運送進入臺灣地區，
      是依懲治走私條例第12條規定，應以自大陸地區私運物品
      進入臺灣地區之準走私論（最高法院93年第3 次刑事庭會
      議決議參照）。是核被告所為，係犯毒品危害防制條例第
      4 條第2 項運輸第二級毒品罪、懲治走私條例第2 條第1
      項私運管制物品進口罪及違反臺灣地區與大陸地區人民關
      係條例第28條之規定，而犯同條例第80條第1 項前段之未
      經許可駕駛船舶航行至大陸地區罪。而起訴書證據並所犯
      法條欄雖未論及被告違反臺灣地區與大陸地區人民關係條
      例第28條之規定，而犯同條例第80條第1 項前段之未經許
      可駕駛船舶航行至大陸地區罪部分，然本件被告係航行至
      東經114 度51分、北緯22度31分附近大陸某港口之無人小
      島接運毒品等事實，業經明確記載於起訴書犯罪事實欄中
      ，並經公訴檢察官於本院審理時陳明此部分亦在本件起訴
      範圍內、被告及其辯護人對此部分已表示無意見等語（院
      卷第119 頁），堪認此部分業經起訴，本院自得併予審酌
      ，附此敘明。被告持有第二級毒品甲基安非他命後，復進
      而運輸，其持有之低度行為應為運輸之高度行為所吸收，
      不另論罪。被告與綽號「黑龍」、「榮仔」之成年男子就
      前揭犯行間有意思聯絡及行為分擔，俱為共同正犯；綽號
      「黑龍」、「榮仔」之成年男子雖無臺灣地區與大陸地區
      人民關係條例第80條第1 項船舶所有人或船長之身分，惟
      依刑法第31條第1 項之規定，仍以共同正犯論。被告以一
      行為觸犯運輸第二級毒品及私運管制物品進口2 罪名，為
      想像競合犯，依刑法第55條之規定，應從一重罪之毒品危
      害防制條例第4 條第2 項運輸第二級毒品罪處斷。又被告
      所犯未經許可航行至大陸地區與運輸第一級毒品2 罪間，
      犯意各別，行為互殊，犯罪構成要件不同，應予分論併罰
      。
（二）本院審酌被告係心智成熟之人，雖未染有毒癮，然毒品危
      害個人身心、禍及社會之報導，時有所聞，且政府亦三令
      五申禁絕毒品之流通，其當知悉甲基安非他命施用者容易
      上癮而戒除不易，除個人身心飽受摧殘外，輕則吸後枯癟
      或猝死而致家庭破碎，重則為取得購買毒品之金錢致淪為
      娼妓盜匪，足以腐蝕民心國基，斲喪民族生機，危害至深
      且鉅，其竟為籌措修理漁船費用20萬元，便鋌而走險駕駛
      漁船自大陸地區走私第二級毒品甲基安非他命11包，合計
      淨重達7949.43 公克（純質淨重6931.90 公克）回台，數
      量龐大，如輾轉擴散至吸毒者手中，將使萬千人受害，對
      國家社會之危害至深且鉅，惟念其犯後坦承犯行，於入港
      安檢時即遭查獲，第二級毒品甲基安非他命尚未流入市面
      ，對社會之危害性已即時獲阻，且其雖無法依卷附「陳海
      龍」之照片資料（偵一卷第53頁）指認該照片中之人即係
      綽號「黑龍」之成年男子，然業據其陳明若親見其本人應
      可加以指認，亦願配合指認等語在卷（院卷第131 頁），
      足認其顯有悔悟之意，犯後態度甚佳，及其前未有任何犯
      罪科刑紀錄，有臺灣高等法院被告前案紀錄表1 份在卷可
      考，素行堪稱良好等一切情狀，各量處如主文所示之刑，
      並定其應執行刑，以資懲儆。而刑法第59條所定酌量減輕
      其刑，必須犯罪有特殊之原因與環境等，在客觀上足以引
      起一般同情，認為即予以宣告法定低度刑猶嫌過重者，始
      有其適用（最高法院45年台上字第1165號判例要旨參照）
      ，本件被告學歷雖僅國中畢業，惟毒品對社會危害甚深，
      此為一般普遍大眾所周知，已如前述，其竟為圖籌措修理
      漁船費用並獲取報酬，受託運輸第二級毒品甲基安非他命
      ，且所運第二級毒品甲基安非他命合計淨重7949.43 公克
      （純質淨重6931.90 公克），數量甚鉅、純度頗高，在客
      觀上難認足以引起一般人之同情，自不得援用上開規定減
      刑，辯護人所請援用上開條文酌減其刑云云，自非可採。
（三）沒收部分：
   1、扣案之第二級甲基安非他命11包，合計淨重7949.43 公克
      （空包裝總重257.63公克，純質淨重6931.90 公克）已如
      前述，雖夾鏈袋11只經法務部調查局與其所盛裝之第二級
      毒品甲基安非他命分別鑑析其重量，有法務部調查局前開
      鑑定通知書1 紙在卷可憑，惟因法務部調查局一般係以傾
      倒之方式，將包裝袋內之毒品倒出而與包裝袋分離而稱重
      ，必要時，輔以刮杓刮取，然無論依何種方式分離，包裝
      袋內均有極微量之毒品殘留，業經法務部調查局93年3 月
      19日調科壹字第09300113060 號函釋在案，此為本院職務
      上已知之事實，且經本院於95年11月21日當庭勘驗該11只
      夾鏈袋上均明顯存有第二級毒品甲基安非他命殘渣在案（
      院卷第57頁），足認前開各夾鏈袋，內含極微量第二級毒
      品甲基安非他命殘留而無法析離，均應整體視為查獲之第
      二級毒品甲基安非他命，依毒品危害防制條例第18條第1
      項前段之規定，不問屬於犯人與否，均宣告沒收銷燬之；
      而鑑驗所耗損之毒品，既已滅失，自無庸宣告沒收銷燬。
   2、又扣案黑色行李袋1 只，係用以藏裝運輸內放有夾鏈袋包
      裝之第二級毒品甲基安非他命之藍色格子帆布袋，且為被
      告所有之物，業據其供明在卷；另被告與共犯「黑龍」、
      「榮仔」聯繫運輸第二級毒品入境臺灣地區事宜所用之G
      －PLUS廠牌行動電話1 具含中華電信股份有限公司門號00
      00000000號SIM 卡1 張，亦均屬被告所有（SIM 卡之所有
      權係屬客戶所有，有院卷第115 頁中華電信股份有限公司
      臺灣南區電信分公司高雄營運處95年7 月14日高森服字第
      95396002 75 號函可參），並據被告供明在卷（院卷第57
      頁），均屬供運輸扣案第二級毒品甲基安非他命所用之物
      ，應依同條例第19條第1 項規定沒收之。而另同為裝載上
      開毒品運輸用之水藍色背包及藍色格子帆布袋各1 只，及
      為防免扣案毒品包裝袋於運輸過程中破損，並避免毒品遭
      海關人員識破之濕紙巾2 盒、衛生棉（10片裝，外包裝已
      開啟，已抽取）及紙尿片（42片裝，外包裝已開啟，已抽
      取）各1 包、Dior紙盒1 個，衡情均在運輸過程中業已移
      轉所有權予欲取得該毒品之共犯「黑龍」所有，該等物品
      與上開黑色行李袋均堪認係用供運輸扣案第二級毒品甲基
      安非他命之物，依共犯一體負責原則，應依毒品危害防制
      條例第19條第1 項規定併予宣告沒收。至扣案之被告所有
      黑色手機套1 只，係被告放置上開手機所用之物，與運輸
      毒品無涉；共犯「黑龍」使用之0000000000、0000000000
      號電話，則分別為案外人陳呂玉汝、陳雷所申請，有門號
      申請人基本資料查詢單（偵一卷第51頁）、和信電訊股份
      有限公司行動電話門號0000000000號資料（院卷第87、89
      、92-9 4頁）各1 紙附卷可佐，且亦無證據證明上開案外
      人陳呂玉汝、陳雷即係共犯綽號「黑龍」或「榮仔」之人
      ，故上開物品均不為沒收之諭知，併此敘明。
   3、又被告自共犯「黑龍」收取之20萬元，係被告從事運輸第
      二級毒品入境臺灣地區之部分報酬，為被告獨自1 人之犯
      罪所得，業據其自承在卷，應併依前揭條例第19條第1 項
      規定，宣告沒收，如全部或一部不能沒收時，以其財產抵
      償之。
   4、末按毒品危害防制條例第19條第3 項規定，犯同條例第4
      條之罪所使用之水、陸、空交通工具，應予沒收，並非以
      專供犯上開之罪所用之物，始得沒收之。且此項沒收採義
      務沒收主義，故凡供犯上開之罪所用之物，即應依該條項
      之規定，宣告沒收之。惟因其未有「不問屬於犯人與否，
      沒收之」之規定，故仍以屬於犯人所有者為限，始得沒收
      （最高法院93年度台上字第2751號意旨參照）。準此，前
      開「漁滿忠」號漁船1 艘，登記船主為案外人甲○○，而
      被告僅出資5分 之3 ，亦據被告供明在卷（警二卷第4 頁
      背面），且有前開「漁滿忠號」漁船船籍資料表、高雄市
      政府海洋局漁業執照各1 紙可證，故非被告單獨所有之物
      ，依法不得宣告沒收，附此敘明。
據上論斷，應依刑事訴訟法第299 條第1 項前段，毒品危害防制
條例第4 條第2 項、第18條第1 項前段、第19條第1 項，懲治走
私條例第2 條第1 項、第11條、第12條，臺灣地區與大陸地區人
民關係條例第80條第1 項前段，刑法第11條、第28條、第55條，
判決如主文。
本案經檢察官乙○○到庭執行職務。
中    華    民    國    95    年    12    月    29    日
                  刑事第十六庭  審判長法  官
                                      法  官
                                      法  官
以上正本證明與原本無異。
如不服本判決，應於判決送達後10日內，向本院提出上訴狀。
                                書記官  洪育祺
中    華    民    國    95    年    11    月    29    日
附錄本判決論罪科刑法條：
＜毒品危害防制條例第4條第2項＞
製造、運輸、販賣第二級毒品者，處無期徒刑或7 年以上有期徒
刑，得併科新臺幣7 百萬元以下罰金。
＜懲治走私條例第2 條第1項＞
私運管制物品進口、出口逾公告數額者，處7 年以下有期徒刑，
得併科新台幣300 萬元以下罰金。
＜臺灣地區與大陸地區人民關係條例第80條＞
中華民國船舶、航空器或其他運輸工具所有人、營運人或船長、
機長、其他運輸工具駕駛人違反第28條規定或違反第28條之1 第
1 項規定或臺灣地區人民違反第28條之1 第2 項規定者，處3 年
以下有期徒刑、拘役或科或併科新臺幣1 百萬元以上1 千5 百萬
元以下罰金。但行為係出於中華民國船舶、航空器或其他運輸工
具之船長或機長或駕駛人自行決定者，處罰船長或機長或駕駛人
。


司法院資訊處製作；財團法人民間司法改革基金會備份。
